臺灣高等法院臺中分院刑事附帶民事訴訟判決
                                   111年度附民上字第97號
上 訴 人  
即 原 告  李欣潔

被上訴人  
即 被 告  楊均孟

上列上訴人因被上訴人加重詐欺等刑事案件提起附帶民事訴訟，
請求損害賠償，不服臺灣臺中地方法院中華民國111年3月22日第
一審刑事附帶民事訴訟判決(111年度附民字第243號)，提起上訴
，本院判決如下：  
    主  文
上訴駁回。
    事  實
一、上訴人即原告李欣潔(下稱上訴人)上訴聲明及理由均如附件
    「刑事聲明上訴狀」所載。
二、被上訴人即被告楊均孟(下稱被上訴人)未提出書狀，亦未作
    何聲明或陳述；依其在刑事訴訟之陳述，不承認對上訴人有
    何侵權行為。
　　理  由
一、按因犯罪而受損害之人，於刑事訴訟程序得附帶提起民事訴
    訟，對於被告及依民法負賠償責任之人，請求回復其損害，
    刑事訴訟法第487條第1項定有明文。是依法得於刑事訴訟程
    序中附帶提起民事訴訟之原告，以依刑事案件被訴犯罪事實
    所載而受有損害之人，方得提起，否則縱令得依其他事由提
    起民事訴訟，亦不得於刑事訴訟程序附帶為此請求。因此，
    附帶民事訴訟必係對刑事訴訟之被告始得提起，且須以刑事
    案件被訴犯罪事實所生之損害，求償權人始得於刑事訴訟程
    序附帶請求賠償。又附帶民事訴訟，法院認為原告之訴不合
    法或無理由者，應以判決駁回之，為刑事訴訟法第502條第1
    項所明定。
二、經查，被上訴人因加重詐欺等案件，經臺灣臺中地方檢察署
    檢察官以110年度偵字第24923號提起公訴後，由臺灣臺中地
    方法院以110年度金訴字第939號判決判處罪刑，並由本院以
    111年度金上訴字第1010號判決駁回上訴及宣告附條件緩刑
    在案(下稱本件刑事案件)，有起訴書及第一、二審判決書附
    於刑案卷內可稽。被上訴人固為本件刑事案件之被告，然依
    檢察官起訴書及第一、二審判決書認定之犯罪事實，均未將
    上訴人認定為本件刑事案件之被害人，且上訴人提供帳戶資
    料給詐欺集團使用之行為，業經臺灣士林地方法院以111年
    度金簡字第26號判決判處罪刑確定，有該案判決書附於本件
    刑案卷內可憑，是依現有卷證資料，無從認上訴人於本件刑
    事案件係因犯罪而受損害之人。依前揭規定及說明，上訴人
    對被上訴人提起刑事附帶民事訴訟，即屬不合法，原審因而
    駁回上訴人在第一審之訴及假執行之聲請，經核並無違誤。
    上訴人上訴意旨猶執陳詞指摘原判決不當，求為判決如訴之
    聲明，其上訴為無理由，應予駁回。
三、據上論斷，應依刑事訴訟法第490條前段、第368條，判決如
    主文。
中　　華　　民　　國　　111 　年　　8 　　月　　24　　日
                  刑事第八庭  審判長法  官  林清鈞
                                    法  官  簡婉倫
                                    法  官  黃小琴
以上正本證明與原本無異。
如不服本判決，非對於刑事訴訟之判決有上訴時，不得上訴，且
應於收受送達後20日內向本院提出上訴書狀；其未敘述上訴理由
者，並得於提起上訴後20日內向本院補提理由書(均須按他造當
事人之人數附繕本)「切勿逕送上級法院」。因疫情而遲誤不變
期間，得向法院聲請回復原狀。
                                    書記官  李宜珊

中　　華　　民　　國　　111 　年　　8 　　月　　24　　日